【裁判字號】    99,審訴,861
【裁判日期】    990622
【裁判案由】    搶奪等
【裁判全文】
臺灣高雄地方法院刑事判決             99年度審訴字第861號
公  訴  人  臺灣高雄地方法院檢察署檢察官
被      告  甲○○
上列被告因搶奪等案件，經檢察官提起公訴（99年度偵字第84、
1593號），嗣被告於本院準備程序中就被訴事實為有罪陳述，經
本院告知簡式審判程序意旨，並聽取公訴人及被告之意見後，本
院合議裁定由受命法官獨任進行簡式審判程序，判決如下：
    主  文
甲○○犯損壞公務員職務上掌管之物品罪，累犯，處有期徒刑伍
月。又犯搶奪未遂罪，累犯，處有期徒刑柒月。應執行有期徒刑
拾月。
    事  實
一、甲○○前於民國95、96年間因違反毒品危害防制條例、竊盜
    等案件，分別經臺灣屏東地方法院95年度訴字第253 號、本
    院95年度易字第895 號、最高法院96年度台上字第2944 號
    、本院94年度易字第2068號，判處有期徒刑1 年8 月、1 年
    、1 年10月、8 月確定，嗣經減刑並定應執行有期徒刑3 年
    2 月，於98年9 月3 日執行完畢。詎仍不知悔改，復為以下
    犯行：
  (一)甲○○於98年12月16日晚間10時30分許，因行跡可疑，經高
    雄市政府警察局三民第二分局鼎金派出所員警獲報後，將其
    帶回派出所管束查問，詎甲○○於派出所內，竟基於毀損公
    物之犯意，以腳踹倒辦公桌，導致員警丙○○職務上所掌管
    放置桌上之公務用電腦螢幕摔落地面而損壞致令不堪用。
  (二)甲○○另於99年1 月1 日下午1 時25分許，擅自進入乙○○
    位在高雄縣美濃鎮○○街601 巷20號之住處（侵入住宅部分
    未據告訴），見乙○○所有之零散香煙1 包置於客廳架上，
    竟意圖為自己不法之所有，基於搶奪之犯意，趁乙○○在場
    忙於工作不備之際，徒手搶奪該包香煙，得手後尚未置於實
    力支配之際，旋經乙○○發現而以手抓住甲○○欲阻擋離去
    ，甲○○亦以雙手抓住乙○○雙手，後經警據報到場查獲。
二、案經高雄市政府警察局三民第二分局、高雄縣政府警察局旗
    山分局報請臺灣高雄地方法院檢察署檢察官偵查起訴。
    理  由
一、本件被告甲○○所犯為死刑、無期徒刑、最輕本刑為3 年以
    上有期徒刑以外之罪，其於準備程序中就被訴事實為有罪之
    陳述，經本院告知簡式審判程序之旨，並聽取當事人意見後
    ，合議庭認宜進行簡式審判程序，爰依刑事訴訟法第273 條
    之1 第1 項規定，裁定本件由受命法官獨任進行簡式審判程
    序，合先敘明。
二、上揭事實業據被告於本院審理時坦承不諱，核與證人丙○○
    員警、證人即被害人乙○○於警詢、偵查中之證述相符，並
    有高雄縣政府警察局旗山分局搜索、扣押筆錄暨高雄縣政府
    警察局旗山分局廣興派出所扣押物品目錄表、贓物認領保管
    單、各1 份及扣案物照片1 幀、毀損公物器具現場照片4 幀
    在卷可稽，是被告之自白與事實相符，應堪採信。從而，本
    件事證明確，被告犯行堪以認定，應依法論科。
三、核被告甲○○所為，係犯刑法第138 條損壞公務員職務上掌
    管物品罪、第325 條第3 項、第1 項搶奪未遂罪。上開2 罪
    ，犯意各別，行為互殊，應予分論併罰。被告已著手於搶奪
    乙○○香煙1 包之行為，而未能得逞，為未遂犯，應依刑法
    第25條第2 項之規定減輕其刑。又被告有事實欄所載之前案
    紀錄，前於98年9 月3 日執行完畢等情，有臺灣高等法院被
    告前案紀錄表在卷可參，其受有期徒刑執行完畢後，5 年內
    故意再犯本件有期徒刑以上之罪，均為累犯，應依刑法第47
    條第1 項規定，各加重其刑。被告所犯搶奪未遂罪部分，應
    依法先加後減之。爰審酌被告前有毒品、竊盜等犯罪前科、
    素行非佳，且年輕力壯，四肢健全，竟不思自食其力賺取生
    活所需，因欲以入監執行之方式不勞而獲即謀得溫飽，而故
    意違法亂紀，於員警執行公務時，藐視公權力，以腳踹倒辦
    公桌，致公務用電腦螢幕摔落地面；復不尊重他人財產權益
    及法律制度，又犯本案之搶奪犯行，對於社會治安，亦有重
    大危害，且於本院審理時，復對其所為犯行全無悔意，其所
    為實有不該。惟念被告犯後坦承全部犯行，且其搶奪之手法
    尚稱平和，搶奪部分係未遂之犯罪情節，以及犯罪動機、目
    的、生活狀況、智識程度等一切情狀，爰分別量處主文所示
    之刑，並定其應執行之刑，以資懲儆。
據上論結，應依刑事訴訟法第273 條之1 第1 項、第284 條之1
、第299 條第1 項前段，刑法第138 條、第325 條第1 項、第3
項、第25條第2 項、第47條第1 項、51條第5 款，判決如主文。
本案經檢察官杜妍慧到庭執行職務。
中    華    民    國    99    年    6    月     22    日
                  刑事第十庭    法  官  曾子珍
以上正本證明與原本無異。
如不服本判決，應於收受送達後10日內向本院提出上訴書狀。
中    華    民    國    99    年    6    月     22    日
                                書記官  李承悌
附錄本判決論罪科刑法條全文：
中華民國刑法第138條
毀棄、損壞或隱匿公務員職務上掌管或委託第三人掌管之文書、
圖畫、物品，或致令不堪用者，處 5 年以下有期徒刑。
中華民國刑法第325條
（普通搶奪罪）
意圖為自己或第三人不法之所有，而搶奪他人之動產者，處 6 月
以上 5 年以下有期徒刑。
因而致人於死者，處無期徒刑或 7 年以上有期徒刑，致重傷者，
處 3 年以上 10 年以下有期徒刑。
第 1 項之未遂犯罰之。

司法院資訊處製作；財團法人民間司法改革基金會備份。
